【裁判字號】    99,勞小上,21
【裁判日期】    990929
【裁判案由】    給付資遣費
【裁判全文】
臺灣臺北地方法院民事裁定            99年度勞小上字第21號
上  訴  人  倫敦藝術美學股份有限公司
法定代理人  乙○○
被 上訴 人  甲○○
上列當事人間請求給付資遣費等事件，上訴人對於民國99年8月
13日本院臺北簡易庭99年度北勞小字第64號民事判決提起上訴，
，本院裁定如下：
    主  文
上訴駁回。
第二審訴訟費用新臺幣壹仟伍佰元由上訴人負擔。
    理  由
一、按對於小額程序之第一審裁判之上訴，非以其違背法令為理
    由，不得為之，民事訴訟法第436條之24第2項定有明文。而
    所謂判決違背法令，係指原判決有不適用法規或適用不當之
    情形，若僅係取捨證據、認定事實等屬於原審法院職權行使
    之事項，除有認定違法之情形外，應不生違背法令之問題，
    最高法院28年上字第1515號判例意旨足資參照。次按小額事
    件之上訴程序，不得以民事訴訟法第469條第6款之「判決不
    備理由或理由矛盾」為由，指摘原判決為違背法令，蓋小額
    訴訟程序之判決書得僅記載主文，而就當事人有爭執事項，
    僅於必要時得加註理由要領而已（民事訴訟法第436條之18
    第1項參照），是小額事件之上訴程序，自不得以「判決不
    備理由或理由矛盾」為由，指摘原判決為違背法令，此觀民
    事訴訟法第436條之32第2項僅有準用同法第468條、第469條
    第1款至第5款之規定，並無準用同法第469條第6款之規定，
    即明。
二、本件上訴意旨略以：被上訴人離職後，曾於民國98年9月17
    日向中華民國勞資關係協進會申請調解，調解時，被上訴人
    已向伊請求賠償伊未為其加入勞健保之損害，經調解後，兩
    造達成和解，伊同意於98年9月21日前給付被上訴人未投保
    勞健保之損失金額新臺幣（下同）2,400元，伊並於98年9月
    21日將款項給付予被上訴人，原審竟認定被上訴人所請求之
    失業給付不在兩造和解範圍內，與事實不符，有判決不備理
    由之違法。又被上訴人請求失業給付損害賠償，應舉證證明
    其已符合就業保險法第11條第1項第1款、第25條第1項所規
    定失業給付請領之條件，然被上訴人未提出經就業服務機構
    判定失業之證明文件，原審就此未予調查，即認定被上訴人
    符合請求失業給付之條件，而判定伊應給付被上訴人61,856
    元，及自99年6月1日起至清償日止，按年息5％計算之利息
    ，亦有判決不備理由之違法云云。爰提起上訴，並聲明：(一)
    原判決廢棄。(二)前項廢棄部分，被上訴人於第一審之訴駁回
    。
三、經查，本件上訴人對於小額程序之第一審判決提起第二審上
    訴，惟其所持上述理由，均係原判決取捨證據、認定事實等
    屬於原審法院職權行使之事項，揆諸前揭判例意旨，難謂原
    判決有何違背法令。又上訴人主張原判決有上述判決不備理
    由之違法，然依上開說明，小額事件之上訴程序，不得以判
    決不備理由或理由矛盾為由，指摘原判決為違背法令，此觀
    民事訴訟法第436條之32第2項僅有準用同法第468條、第469
    條第1款至第5款之規定，並無準用同法第469條第6款之規定
    甚明。是上訴人之主張難認為合法。此外，上訴人復未具體
    表明原判決所違背之法令及具體內容，就整體訴訟資料亦無
    從認定原判決有何違背法令之具體事實，難認已於上訴狀內
    依法表明原審判決如何具體違背法令，揆諸首揭法條規定，
    應認上訴人提起本件上訴，未具上訴之合法程式，其上訴不
    合法，依法應予駁回。
四、本件訴訟費用額為第二審裁判費1,500元。
五、據上論結，本件上訴為不合法，依民事訴訟法第436條之32
    第1項、第2項、第436條之19第1項、第444條第1項前段、第
    95條、第78條，裁定如主文。
中    華    民    國    99    年    9    月     29    日
                  勞工法庭    審判長法  官  郭美杏
                                    法  官  孫正華
                                    法  官  魏式瑜
以上正本係照原本作成
本件不得再上訴。
中    華    民    國    99    年    9    月     29    日
                                    書記官   王怡屏

司法院資訊處製作；財團法人民間司法改革基金會備份。
